lt-LT: Blakstienų garbanų formuotuvo tipas: Elektrinis; Pusinis; Kaitinamos replės; Kaitinamos šukos; Rankinės replės; Mini; Dalinis; Tikslumas; Apvali; Spyruoklinis; Kelionės; Universalus; Kita
ja: まつげカーラータイプ: 電気; ハーフ; ヒートクランプ式; ヒートコーム式; 手動クランプ式; ミニ; 一部; プレシジョン; ラウンド; スプリング式; 旅行; ユニバーサル; その他
vi: Loại kẹp bấm mi: Điện; Nửa; Kẹp nhiệt; Lược nhiệt; Kẹp thủ công; Siêu ngắn; Một phần; Chính xác; Tròn; Chịu tải bằng lò xo; Du lịch; Phổ quát; Khác
pt-PT: Tipo de modelador de pestanas: Elétrico; Metade; Pinça aquecida; Pente aquecido; Pinça manual; Mini; Parcial; Precisão; Redondo; Com mola; Viagens; Universal; Outro
el: Τύπος ψαλιδιού βλεφαρίδων: Ηλεκτρική; Μισό; Θερμαινόμενη λαβίδα; Θερμαινόμενη χτένα; Χειροκίνητη λαβίδα; Μίνι; Τμηματική; Ακριβείας; Στρογγυλό; με ελατήριο; Ταξίδι; Καθολικής χρήσης; Άλλο
sv: Fransbockartyp: Elektrisk; Halv; Uppvärmd klämma; Uppvärmd kam; Manuell klämma; Mini; Partiell; Precision; Rund; Fjäderladdad; Resor; Universell; Övrigt
nb: Øyevippetangtype: Elektrisk; Halv; Oppvarmet tang; Oppvarmet kam; Manuell tang; Mini; Delvis; Presisjon; Rund; Fjærbelastet; Reise; Universal; Annet
ru: Тип щипцов для ресниц: Электричество; Половинный; Нагреваемый зажим; Нагреваемая расческа; Ручной зажим; Мини; Частичный; Точность; Круглый; Подпружиненный; Путешествия; Универсальное; Другой
ro-RO: Tip ondulator de gene: Electrică; Jumătate; Clemă încălzită; Pieptene încălzit; Clemă manuală; Mini; Parțială; Precizie; Rotundă; Încărcat cu arc; Voiaj; Universal; Altele
en: Eyelash curler type: Electric; Half; Heated clamp; Heated comb; Manual clamp; Mini; Partial; Precision; Round; Spring-loaded; Travel; Universal; Other
sl-SI: Tip kodrnika za trepalnice: Električno; Polovična; Ogrevana kleščica; Ogrevan glavnik; Ročna kleščica; Mini; Delna; Natančnost; Okrogel; Vzmetna; Potovalni; Univerzalno; Drugo
da: Øjenvippebukkerens type: Elektrisk; Halv; Opvarmet tang; Opvarmet kam; Manuel tang; Mini; Delvist; Præcision; Rund; Fjederbelastet; Rejse; Universal; Andet
pl: Typ zalotki do rzęs: Elektryczny; Połówkowa; Podgrzewana szczypczyki; Podgrzewany grzebień; Ręczne szczypczyki; Min.; Częściowa; Precyzja; Okrągły; Sprężyna; Podróże; Uniwersalny; Inne
nl: Wimperkrullertype: Elektrisch; Half; Verwarmde klem; Verwarmde kam; Handmatige klem; Mini; Gedeeltelijk; Precisie; Rond; Veerbelast; Reizen; Universeel; Andere
cs: Typ kleští na řasy: Elektrické; Poloviční; Vyhřívaná kleština; Vyhřívaný hřeben; Ruční kleština; Mini; Částečný; Přesná; Kulaté; Pružinová; Cestování; Univerzální; Jiné
hr-HR: Tip uvijača za trepavice: Električno; Polovični; Grijana klješta; Grijani češalj; Ručna klješta; Mini; Djelomični; Preciznost; Okrugla; S oprugom; Putovanje; Univerzalno; Ostalo
pt-BR: Tipo de curvador de cílios: Elétrica; Meia; Pinça aquecida; Pente aquecido; Pinça manual; Mini; Parcial; Precisão; Redondo; Com mola; Viagem; Universal; Outro
de: Wimpernzangentyp: Elektrisch; Halb; Beheizte Zange; Beheizter Kamm; Manuelle Zange; Mini; Teilweise; Präzision; Kreis; Gefedert; Reisen; Universell; Sonstiges
fi: Ripsikihartimen tyyppi: Sähkö; Puolikas; Kuumennettu puristin; Kuumennettu kampa; Manuaalinen puristin; Mini; Osittainen; Tarkasti levittyvä; Pyöreä; Jousikuormitteinen; Matkailu; Yleinen; Muu
it: Tipo di piegaciglia: Elettrico; Mezzo; Pinza riscaldata; Pettine riscaldato; Pinza manuale; Mini; Parziale; Precisione; Rotondo; Caricato a molla; Viaggio; Universale; Altro
sk-SK: Typ klieštikov na riasy: Elektrický; Polovičné; Vyhrievaná sponka; Vyhrievaný hrebeň; Manuálna sponka; Mini; Čiastočný; Presnosť; Okrúhly; Odpružený; Cestovanie; Univerzálny; Iné
fr: Type de recourbe-cils: Électrique; Demi; Pince chauffante; Peigne chauffant; Pince manuelle; Mini; Partiel; Pointe de précision; Rond; À ressort; Voyage; Universel; Autre
hu: Szempilla-göndörítő típusa: Elektromos; Féloldalas; Fűtött szorító; Fűtött fésű; Kézi szorító; Mini; Részleges; Precízió; Kerek; Rugós; Utazás; Általános; Egyéb
ko: 속눈썹 뷰러 유형: 전자식; 하프; 열선 클램프; 열선 빗; 수동 클램프; 미니; 부분; 정도; 라운드; 스프링 탑재; 여행; 범용; 기타
zh-CN: 睫毛夹类型: 电动; 半型; 加热夹式; 加热梳式; 手动夹式; 迷你; 部分; 精准; 圆形; 弹簧承载; 旅行; 通用; 其他
th: ประเภทที่ดัดขนตา: ไฟฟ้า; ครึ่ง; ที่หนีบแบบให้ความร้อน; หวีให้ความร้อน; ที่หนีบแบบธรรมดา; มินิ; บางส่วน; ปัดขนตาได้อย่างแม่นยำ; ทรงกลม; แบบหัวสปริง; การท่องเที่ยว; อเนกประสงค์; อื่นๆ
tr: Kirpik kıvırıcı tipi: Elektrikli; Yarım; Isıtmalı kıskaç; Isıtmalı tarak; Manuel kıskaç; Mini; Kısmi; Kesinlik; Yuvarlak; Yay yüklü; Seyahat; Her mekana uygun; Diğer
zh-TW: 睫毛夾類型: 電動; 半弧型; 加熱夾式; 加熱梳式; 手動夾式; 迷你裙; 部分的; 精密; 圓頭; 彈簧式; 旅行; 通用; 其他
bg-BG: Тип извивачка за мигли: Електрически; Половин; Нагряваща щипка; Нагряван гребен; Ръчна щипка; Мини; Частичен; Прецизност; Кръгъл; Пружинен; Пътуване; Универсален; Други
es: Tipo de rizador de pestañas: Eléctrico; Medio; Pinza térmica; Peine térmico; Pinza manual; Mini; Parcial; Precisión; Redondo; Con resorte; Viajar; Universal; Otros